【裁判字號】    98,交聲,194
【裁判日期】    980216
【裁判案由】    違反道路交通管理處罰條例聲明異議
【裁判全文】
臺灣士林地方法院交通事件裁定         98年度交聲字第194號
原處分機關  交通部公路總局臺北區監理所基隆監理站
異 議 人即
受 處 分人  甲○○
上列異議人即受處分人因違反道路交通管理處罰條例案件，對於
交通部公路總局臺北區監理所基隆監理站98年2月9日所為之處分
（原處分案號：基監字第裁42-A01YR6397號），聲明異議，本院
裁定如下：
    主  文
異議駁回。
    理  由
一、按汽車駕駛人停車時，有下列情形之一者，處新臺幣（下同
    ）600 元以上1,200 元以下罰鍰：「.... 四 、在設有禁止
    停車標誌、標線之處所停車.... 。 」，道路交通管理處罰
    條例第56條第1 項第4 款定有明文。再按汽車駕駛人之行為
    有違規停車而駕駛人不在場，經以科學儀器取得證據資料證
    明其行為違規，當場不能或不宜攔截製單舉發者，得以汽車
    所有人為被通知人逕行製單舉發，道路交通管理處罰條例第
    7 條之2 第1 項第7 款、第3 項，亦有明文。
二、原處分意旨略以：異議人即受處分人（下稱異議人）甲○○
    所有之車牌號碼EX-1645 號自用一般小客車，於98年1 月18
    日19時35分，停放在敦化南路1 段262 號前劃設黃線之禁止
    停車處所，經警當場製單舉發違規，爰依道路交通管理處罰
    條例第56條第1 項第4 款規定，裁處異議人罰鍰900 元。
三、異議意旨略以：伊於舉發當日下午曾將車輛停放在南門市○
    ○○○○路段，當時在場員警即告知假日黃線區不拖吊，嗣
    於傍晚將車輛停放在本件舉發地點，因現場有「禁停大客車
    15：50-16 ：30」之標誌，使伊誤認該黃線區○於○○○段
    外可停其他車輛，遂將車輛停放該處，詎遭舉發裁罰，實難
    甘服云云。
四、本院查：
(一)、異議人甲○○所有之車牌號碼EX-1645 號自用一般小客車，
    於98年1 月18日19時35分，停放在敦化南路1 段路側之劃設
    黃色實線處所乙情，為異議人所是認，並有彩色採證照片在
    卷可稽，又該照片顯示異議人所有之車輛遭舉發時，車輛大
    燈熄滅，參以本件採逕行舉發，即遭舉發時，並無駕駛人留
    在車上，顯見異議人車輛並非因上下乘客等事由而「臨時」
    停車，是以，異議人之車輛於前揭時間，在劃設黃色標線之
    禁止停車地點停車之交通違規事實，應甚明確，堪予認定。
(二)、至異議人雖以前揭情詞置辯，然查：本件舉發地點係設有「
    15：50-16 ：30『限停』大客車」之標誌，此有現場照片在
    卷可稽，異議意旨稱現場設有「『禁停』大客車15：50-16
    ：30」云云，核與事實不符。又按黃實線設於路側者，用以
    禁止停車，時段為每日上午7 時至晚間8 時，但臨時停車不
    在此限，道路交通標誌標線號誌設置規則第78條、第149 條
    第1 項第4 款、第168 條，定有明文，此乃對於劃設路側黃
    實線之路段禁止停車（但仍得臨時停車）之原則性規定，至
    於異議人所指前揭標誌，係例外規定於15時50分至16時30分
    時段，「僅限」大客車臨時停車，即其餘車種於該時段內，
    亦禁止「臨時」停車之謂，實甚明確，異議人辯稱因該標誌
    而誤認該時段以外，得允許大客車以外車種停車云云，係因
    不諳交通規則所致，而車輛駕駛人本應熟悉交通規則，是以
    ，異議人執此為辯主張免罰，自難謂正當；又異議人另辯稱
    曾有員警告知假日黃線不拖吊云云，僅係其片面之詞，縱令
    屬實，因交通執法機關對於違規停車之車輛是否加以拖吊，
    本有視實際影響交通之程度，予以裁量之權，此與違規停車
    行為是否製單舉發本屬二事，異議人執此任意比附，主張免
    罰，即非可採。
五、從而，原處分機關據以援引首開規定，裁處車輛所有人即異
    議人罰鍰900 元，認事用法並無不當。本件異議為無理由，
    應予駁回。
應依道路交通案件處理辦法第19條，裁定如主文。
中    華    民    國    98    年    2     月    16    日
                  交通法庭法  官   吳祚丞
以上正本證明與原本無異。
如不服本裁定應於送達後5日內，向本院提出抗告書狀。
                          書記官   陳紀元
中    華    民    國    98    年    2     月    16    日


司法院資訊處製作；財團法人民間司法改革基金會備份。
